【裁判字號】    99,審抗,32
【裁判日期】    990222
【裁判案由】    本票裁定
【裁判全文】
臺灣臺北地方法院民事裁定              99年度審抗字第32號
    抗  告  人  甲○○
    相  對  人  國泰世華商業銀行股份有限公司
    法定代理人  乙○○
上列當事人間本票裁定事件，抗告人對於中華民國98年12月17日
本院98年度司票字第24511號裁定，提起抗告，本院裁定如下：
    主  文
抗告駁回。
抗告程序費用新台幣壹仟元由抗告人負擔。
    理  由
一、按執票人向本票發票人行使追索權時，得聲請法院裁定後強
    制執行，票據法第123 條定有明文。又本票執票人，依票據
    法第123 條規定，聲請法院裁定許可對發票人強制執行，性
    質上係屬非訟事件，此項聲請之裁定及抗告法院之裁定，僅
    依非訟事件程序以審查強制執行許可與否，並無確定實體上
    法律關係存否之效力，如發票人就票據債務之存否有爭執時
    ，應由發票人另提起確認之訴，以資解決，最高法院57年台
    抗字第76號著有判例可資參照。
二、本件相對人主張：伊執有抗告人與原裁定相對人江郭雪於民
    國94年11月2日共同簽發面載金額新台幣（下同）49,954,49
    7元，付款地在台北市○○路7號，利息自發票日起依相對人
    定儲利率指數加碼年息2.945%計算，免除作成拒絕證書，到
    期日98 年10月1日之本票乙紙（下稱系爭本票）。詎到期後
    經提示僅支付其中部分外，尚餘39,953,898元未獲支付，為
    此依票據法第123 條規定聲請裁定就上開金額及自提示日起
    算約定利息許可強制執行等情。
三、抗告意旨雖稱：系爭本票雖載有免除作成拒絕證書，但相對
    人未踐行提示程序，自不得執系爭本票聲請強制執行，況系
    爭本票並無年息3.745%之記載，則原裁定認定自98年10月1
    日按年息3.745%計算之利息，顯有違誤，爰依法提起抗告云
    云。惟按票據法第124 條準用同法第95條規定，本票雖免除
    作成拒絕證書之記載，執票人仍應於所定期限內，為承兌或
    付款之提示，但對於執票人主張未為提示者，應負舉證之責
    。查系爭本票既載有「此票免除作成拒絕證書，並免除票據
    法第89條之通知義務」字樣（見原裁定卷第3 頁），相對人
    於聲請本票強制執行裁定時，主張於到期日後提示不獲付款
    ，即為已足，無庸就曾為提示為何證明，抗告人主張相對人
    未為提示云云，既未舉證以實其說，揆諸前開說明，自屬無
    理由。是本件相對人上開主張，業據其提出系爭本票為證，
    原裁定予以准許，形式上審查即無不合，至抗告人其餘抗告
    事由，縱然屬實，亦非非訟程序所得加以審究。從而，抗告
    意旨指摘原裁定不當，聲明廢棄，委無理由，應予駁回。
四、據上論結，本件抗告為無理由。依非訟事件法第46條、第21
    條第2項、第24條第1項，民事訴訟法第495條之1第1項、第4
    49條第1項、第78條，爰裁定如主文。
中    華    民    國    99    年    2     月    22    日
                        民事第六庭審判長法官  朱漢寶
                                        法官  林麗真
                                        法官  傅中樂
以上正本係照原本作成。
如不服本裁定，僅得於收受本裁定正本送達後10日內，以適用法
規顯有錯誤為理由，向本院提出再抗告狀（須附繕本一份及繳納
再抗告裁判費新台幣1,000元），經本院許可後始可再抗告。
中    華    民    國    99    年    2     月    22    日
                                      書記官  王文心

司法院資訊處製作；財團法人民間司法改革基金會備份。
